臺灣新北地方法院三重簡易庭小額民事判決
     　　　　　　　　　　　　　　　111年度重小字第825號
原      告  黃玉美  
被      告  CHUA  RENIDA  RESARE(中文姓名：蔡麗妮)



上列當事人間請求給付租金等事件，經本院於民國111年8月26日
言詞辯論終結，本院判決如下：
    主  文
被告應給付原告新臺幣77,412元。
原告其餘之訴駁回。
訴訟費用新臺幣1,000元由被告負擔新臺幣774元，餘由原告負擔
。
本判決原告勝訴部分得假執行。
    事實及理由要領
一、原告主張：
    被告前於109年4月28日向原告承租坐落新北市○○區○○路000
    巷0弄00號5樓房屋（下稱系爭房屋），雙方約定租期為1年
    （即自109年4月28日起至110年4月28日止），每月租金新臺
    幣（下同）1萬4,000元，押租金為2萬元。詎被告嗣後未依
    約繳納租金，另積欠原告水電及天然氣等費用，更毀損系爭
    房屋內之家具，致原告為此須支出修繕、清運及清潔等費用
    。是原告所受損害及為被告代墊之金額共計如下：⑴109年4
    月起至110年8月止積欠之房租計3萬5,115元，⑵水費627元，
    ⑶電費6,411元、3,102元及2,246元，共計1萬1,759元，⑷接
    電費99元，⑸天然氣費1,030元及2,982元，共計4,012元，⑹
    清潔消毒及清運費用7,000元，⑺房屋修繕費用3萬2,800元及
    6,000元，共計3萬8,800元，⑻本件訴訟費用1,000元。是被
    告共應賠償原告10萬元。爰依兩造間之系爭租約提起本件訴
    訟，並聲明：被告應給付原告10萬元。
二、被告未於言詞辯論期日到場，亦未提出書狀作何聲明或陳述
    。
三、法院之心證：
（一）原告主張之上開事實，業據其提出積欠租金及水電瓦斯費
      用借據、垃圾清運及搬遷與房屋清潔費用切結書、本票6
      紙、水費繳費收據、電費繳費收據4紙、天然氣繳費發票2
      紙、手寫之清運及清潔明細、訴訟費用繳費收據、房屋修
      繕估價單、修繕收據、屋況毀損照片等件為證（本院卷第
      13至35頁，111年8月9日陳報狀附件），核屬相符，被告
      被告對於上開事實，已於相當時期受合法通知，而未於言
      詞辯論期日到場爭執，亦未提出書狀作何答辯，本院依調
      查證據之結果及斟酌全辯論意旨，堪信原告上開主張為真
      實。
（二）按承租人應依約定日期，支付租金；承租人應以善良管理
      人之注意，保管租賃物，民法第439條、第432條第1項前
      段分別定有明文。又押租金之主要目的在於擔保承租人履
      行租賃債務，故租賃關係消滅後，承租人如有欠租或其他
      債務不履行時，其所交付之押租金，發生當然抵充之效力
      。本件被告向原告承租系爭房屋後，有積欠租金、水電費
      及瓦斯費等情事，並有毀損系爭房屋，致原告因而支出清
      潔、修繕、清運等費用等情，已如前述，原告自得請求被
      告給付積欠之租金、代墊之費用，並賠償原告之損害。茲
      就原告主張之金額審酌如下：
　　⒈積欠租金3萬5,115元部分：
　　　原告主張被告自109年4月起即陸續積欠數額不等之租金，
      計至110年8月止，尚積欠租金3萬5,115元等情，為被告所
      不爭執，固堪信為真實，然依兩造間租賃契約書第5條所
      記載，被告於簽訂系爭租約時，曾交付原告2萬元之押租
      金（本院卷第35頁），是原告此部分之請求，自應扣除當
      然抵充之押租金2萬元後，於1萬5,115元之範圍內始屬有
      據，逾此範圍則不應准許。
　　⒉代墊之水費627元、電費1萬1,759元、接電費99元及天然氣
      4,012元等部分：
　　　原告另主張為被告墊付前開費用，業據提出繳費收據5紙
      （水費1紙、電費3紙、接電費1紙）及天然氣繳費發票2紙
      等件為證（參見111年8月9日陳報狀附件），可認原告確
      實已支出其所主張之費用，是原告此部分之請求，亦均屬
      有據。
　　⒊清潔消毒及清運費用7,000元、房屋修繕費用3萬8,800元等
      部分：
　　　原告復主張被告於使用系爭房屋期間毀損系爭房屋，且未
      依約搬遷，至原告支出清潔消毒及清運費用7,000元、房
      屋修繕費用3萬8,800元等回復原狀之費用等情，業據提出
      系爭房屋毀損照片、清潔及清運明細、修繕費用估價單（
      磁磚、水龍頭、木門、和式地板部分）及修繕費用收據（
      洗臉盆、熱水器水盤部分）等件為證，並被告未為任何爭
      執，是原告此部分之請求，自無不可。
　　⒋訴訟費用1,000元部分：
　　　按訴訟費用，由敗訴之當事人負擔；各當事人一部勝訴、
      一部敗訴者，其訴訟費用，由法院酌量情形，命兩造以比
      例分擔或命一造負擔，或命兩造各自負擔其支出之訴訟費
      用。民事訴訟法第78條、第79條分別定有明文。查原告雖
      於起訴時先行墊付本件訴訟費用1,000元，然依前揭規定
      所示，此部分之費用係屬本院依職權，以勝敗比例為基準
      交由兩造分別分擔之費用，而非原告得請求之標的。是原
      告此部分請求，應難認有據。
　　⒌綜上，原告得請求被告給付之金額合計為7萬7,412元（計
      算式：租金1萬5,115元＋水費627元＋電費1萬1,759元＋接電
      費99元＋天然氣4,012元＋清潔及清運7,000元＋修繕費用3萬
      8,800元）。　
四、從而，原告依兩造間租賃契約之關係，請求被告給付7萬7,4
    12元，為有理由，應予准許；逾此部分之其餘請求，則無理
    由，應予駁回。　　　
五、本件原告勝訴部分，係依小額訴訟程序所為被告敗訴之判決
    ，依民事訴訟法第436 條之20之規定，應依職權宣告假執行
    。另本件確定訴訟費用為1,000元（第一審裁判費1,000元）
    ，併依職權確定由被告負擔774元，其餘由原告負擔。
中    華    民    國   111    年    8     月     31   日
                  臺灣新北地方法院三重簡易庭
                      法      官  王雅婷
以上正本係照原本作成。
如不服本判決，應於送達後20日內，向本院提出上訴狀，並表明
上訴理由（上訴理由應表明一、原判決所違背之法令及具體內容
。二、依訴訟資料可認為原判決有違背法令之具體事實。），如
於本判決宣示後送達前提起上訴者，應於判決送達後20日內補提
上訴理由書（須附繕本），如未於上訴後20日內補提合法上訴理
由書，法院得逕以裁定駁回上訴。
中    華    民    國   111    年    8     月     31   日
                      書  記  官  陳芊卉